臺灣南投地方法院民事小額判決
111年度投小字第96號
原      告  明台產物保險股份有限公司

法定代理人  長瀬耕一
訴訟代理人  陳振盛  
            陶念湘  
被      告  高秀英  
上列當事人間請求損害賠償事件，本院於民國111年4月19日言詞
辯論終結，判決如下：
    主  文
被告應給付原告新臺幣5萬6,490元，及自民國111年1月24日起至
清償日止，按週年利率5％計算之利息。
原告其餘之訴駁回。
訴訟費用新臺幣1,000元，由被告負擔新臺幣700元，餘由原告負
擔。
本判決第1項及第3項得假執行。    
    理由要領
一、原告主張：
    被告於民國109年7月26日下午3時51分許，駕駛車牌號碼00-
    0000號自小客車，行經南投縣○○鄉○○路00○00號東側時，因
    未依規定讓車，撞擊原告所承保、訴外人李品嫻所有並由訴
    外人張凱博所駕駛之車牌號碼000-0000號自小客車（下稱系
    爭車輛），致系爭車輛受有損害，經維修估價後，維修費用
    恐支出工資費用新臺幣（下同）1萬7,827元、零件費用10萬
    2,346元及烤漆費用8,501元，共計12萬8,674元。又因系爭
    車輛殘餘價值為8萬3,700元，而系爭車輛所估維修費用已超
    過殘餘價值之4分之3，故依全損處理，經原告賠付8萬3,700
    元予系爭車輛之車主後，再扣除系爭車輛經以3,000元標受
    ，故扣除因拍賣而取得3,000元後，原告依保險法第53條第1
    項、民法第184條第1項前段及第191條之2規定，請求被告賠
    償等語，並聲明：被告應給付原告8萬0,700元，及自起訴狀
    繕本送達翌日起至清償日止，按週年利率5％計算之利息。
二、被告未於言詞辯論期日到場，亦未提出任何書狀或陳述供本
    院審酌。
三、原告前揭主張，業據其提出汽車保險單、汽車險理賠申請書
    、系爭車輛之行車執照、中部汽車股份有限公司南投服務廠
    估價單、理賠計算書、汽車險賠款同意書各1份及彩色車損
    照片23張（見本院卷第21、22、25至27、29至31及109至157
    頁）附卷可稽，另有南投縣政府警察局南投分局111年1月4
    日投投警交字第1100028631號函檢附之交通事故資料（含道
    路交通事故現場圖、道路交通事故調查報告表㈠、道路交通
    事故調查報告表㈡、談話紀錄表、酒精測定紀錄表及初步分
    析研判表各1份及現場照片8張，見本院卷第41至73頁）在卷
    可佐。而被告經合法通知，無正當理由未於言詞辯論期日到
    場，復未提出任何書狀或陳述，依民事訴訟法第436條之23
    、第436條第2項、第280條第1及3項規定，視同自認，堪信
    原告之主張為真實。原告原得依保險法第53條第1項、民法
    第184條第1項前段及第191條之2規定，請求給付8萬0,700元
    。
四、惟按損害之發生或擴大，被害人與有過失者，法院得減輕賠
    償金額，或免除之，民法第217條第1項定有明文。本件係被
    告未依規定讓車，然原告行經無號誌交岔路口未依規定減速
    ，亦為事故發生之原因。是本院審酌系爭車輛駕駛及被告各
    自之交通違規情事後，認本件被告應負擔過失責任為70％，
    而系爭車輛車主應負30％之過失責任。而原告既依保險法第5
    3條第1項規定行使保險代位權，即應繼受系爭車輛駕駛之違
    規停車過失責任，須承擔30％之過失責任。準此，原告最終
    得請求被告給付之金額為5萬6,490元（計算式：80,70070％
    ＝56,490）。
五、末給付有確定期限者，債務人自期限屆滿時起，負遲延責任
    ；給付無確定期限者，債務人於債權人得請求給付時，經其
    催告而未為給付，自受催告時起，負遲延責任。其經債權人
    起訴而送達訴狀，或依督促程序送達支付命令，或為其他相
    類之行為者，與催告有同一之效力，分別於民法第229條第1
    項及第2項定有明文。又遲延之債務，以支付金錢為標的者
    ，債權人得請求依法定利率計算之遲延利息。但約定利息較
    高者，仍從其約定利率；應付利息之債務，其利率未經約定
    ，亦無法律可據者，週年利率為5％，分別於民法第233條第1
    項及第203條亦有明定。本件原告對被告請求之侵權行為損
    害賠償債權，核屬無確定期限之給付，自應經原告之催告而
    未為給付，被告始負遲延責任，而起訴狀繕本係於111年1月
    13日寄存於南投縣政府警察局南投分局南投派出所（即被告
    戶籍地之轄區派出所，見本院卷第77頁），並於111年1月23
    日發生合法送達原告之效力，而被告迄未給付，即應自起訴
    狀繕本送達翌日（即111年1月24日）起負遲延責任，故原告
    請求被告自111年1月24日起至清償日止，按週年利率5％計算
    之遲延利息，即屬有據，應予准許。
六、基上，原告依保險法第53條第1項、民法第184條第1項前段
    及第191條之2規定，請求被告給付8萬0,700元，及自起訴狀
    繕本送達翌日起至清償日止，按週年利率5％計算之利息，僅
    於如主文第1項所示之範圍內，為有理由，應予准許。逾此
    範圍部分，即屬無據，應予駁回。
中　　華　　民　　國　　111 　年　　4 　　月　　29　　日
                  南投簡易庭  法  官  林彥宇
以上為正本係照原本作成。
如不服本判決，應於送達後20日內，向本院提出上訴狀，並表明
上訴理由（上訴理由應表明：㈠原判決所違背之法令及具體內容
；㈡依訴訟資料可認為原判決有違背法令之具體事實），如於本
判決宣示後送達前提起上訴者，應於判決送達後20日內補提上訴
理由書（須附繕本），如未於上訴後20日內補提合法上訴理由書
，法院得逕以裁定駁回上訴；並向本院繳足上訴裁判費（如委任
律師提起上訴，請注意民事訴訟法施行法第9條規定）。
中　　華　　民　　國　　111 　年　　4 　　月　　29　　日
                              書記官  藍建文